【裁判字號】    95,中簡上,440
【裁判日期】    950922
【裁判案由】    贓物
【裁判全文】
臺灣臺中地方法院刑事判決           95年度中簡上字第440號
上  訴  人  臺灣臺中地方法院檢察署檢察官
被      告  甲○○
                      10號
上列上訴人因被告贓物案件，不服本院臺中簡易庭中華民國九十
五年六月九日九十五年度中簡字第一四０一號第一審簡易判決（
聲請簡易處刑案號：九十五年度偵字第六一七四號）提起上訴，
本院管轄第二審之合議庭判決如下：
    主    文
上訴駁回。
    理    由
一、本案經本院合議庭審理結果，認第一審簡易判決認事用法及
    量刑均無不當，應予維持，並引用第一審判決書記載之事實
    、證據及理由（如附件）。
二、檢察官提起本件上訴意旨略以：被告甲○○於警詢時供述：
    係由綽號「阿地」之成年男子竊取後，轉交予綽號「阿榮」
    之成年男子，則被告應與「阿地」、「阿榮」熟識，卻故不
    提出該二人之年籍資料，足認犯後並無悔意，原審僅科處拘
    役二十日，量刑過輕等語。
三、按關於刑之量定，係實體法上賦予法院得為自由裁量之事項
    ，倘其未有逾越法律所規定之範圍，或濫用其權限，即不得
    任意指摘為違法（參最高法院七十五年度臺上字第七○三三
    號判例），且在同一犯罪事實與情節，如別無其他加重或減
    輕之原因，下級審量定之刑，亦無過重或失輕之不當情形，
    則上級審法院對下級審法院之職權行使，原則上應予尊重（
    參最高法院八十五年度臺上字第二四四六號判決）。
四、經查，被告向綽號「阿榮」之成年男子，購買來路不明之二
    隻小狗，核其所為，係犯刑法第三百四十九條第二項之故買
    贓物罪，其法定刑為「五年以下有期徒刑、拘役或科或併科
    一千元以下罰金」。而原審既已參酌刑法第五十七所列各款
    事由，於法定刑度內量處被告拘役二十日，並諭知易科罰金
    之折算標準，難謂有何違法失當之處；且目前社會交易型態
    ，與不相識者為交易行為比比皆是，殊非少見，實難以被告
    與「阿榮」進行交易，即遽論兩人必然甚為熟識。復參酌被
    告於警詢、偵查中均供述其係在台中電影文化城附近，碰到
    綽號「阿榮」之成年男子而向其購買小狗，只知「阿榮」住
    在中興大學附近，並不知悉「阿榮」詳細年籍住所資料等語
    ，前後供述一致，且被告既只知「阿地」、「阿榮」之綽號
    ，而不知渠等真名，與渠等間當非熟稔，則被告辯稱不知「
    阿地」、「阿榮」之詳細年籍住所資料，亦符常情，尚難因
    此遽認被告有何故為偏袒之情。況被告未能提供「阿地」、
    「阿榮」之年籍住所資料等事實，乃原審量刑時已存在之事
    實，業經原審判決科刑時已斟酌，並非新事實情狀，本院因
    認公訴人認原審判刑失輕，提起上訴請求撤銷改判為無理由
    ，應予駁回。
五、刑法於九十四年二月二日修正公布，並於九十五年七月一日
    生效施行，修正前之刑法第四十一條第一項前段規定：「犯
    最重本刑為五年以下有期徒刑以下之刑之罪，而受六個月以
    下有期徒刑或拘役之宣告，因身體、教育、職業、家庭之關
    係或其他正當事由，執行顯有困難者，得以一元以上三元以
    下折算一日，易科罰金」，被告行為時之易科罰金折算標準
    ，修正前罰金罰鍰提高標準條例第二條前段（現已刪除）規
    定，就其原定數額提高為一百倍折算一日，則本件被告行為
    時之易科罰金折算標準，應以銀元三百元折算一日，經折算
    為新臺幣後，應以新臺幣九百元折算為一日，而修正後之刑
    法第四十一條第一項前段規定：「犯最重本刑為五年以下有
    期徒刑以下之刑之罪，而受六個月以下有期徒刑或拘役之宣
    告者，得以新臺幣一千元、二千元或三千元折算一日，易科
    罰金」，比較修正前後之易科罰金折算標準，以修正前之規
    定（即舊法），較有利於被告，依刑法第二條第一項前段，
    本件應依修正前刑法第四十一條第一項前段規定，定其易科
    罰金之折算標準。原審以被告罪證明確，因之適用刑事訴訟
    法第四百四十九條第一項前段、第四百五十四條第二項，刑
    法第一百八十五條之三、修正前第四十一條第一項前段，修
    正前罰金罰鍰提高標準條例第二條等規定，判處被告拘役四
    十日，並諭知如易科罰金，以銀元三百元折算一日。又以往
    實務見解，認原判決未及比較適用新舊法時，上訴後，雖比
    較結果以舊法有利於行為人，而原判決別無其他撤銷事由，
    仍應由本院以此為由撤銷改判。惟修正後之規定係以適用行
    為時法為原則，因此原判決雖未及比較適用，然上訴本院後
    ，經比較新舊法，行為後之法律並非較有利於行為人，仍應
    適用行為時法，則原判決適用行為時法即無不當，自不構成
    撤銷之事由。經核原審認事用法均無不合，量刑亦屬妥適，
    檢察官以前揭理由提起上訴，為無理由，應予駁回。
據上論斷，應依刑事訴訟法第四百五十五條之一第一項、第三項
、第三百七十三條、第三百六十八條，判決如主文。
本案經檢察官乙○○到庭執行職務
中    華    民    國    95    年    9     月    22    日
                  刑事第十五庭  審判長法  官  曾佩琦
                                      法  官  陳如玲
                                      法  官  蔡美華
上正本證明與原本無異。
本件不得上訴
                                書記官  劉家瑜
中    華    民    國    95    年    9     月    19    日
附錄論罪科刑法條
刑法第349條第2項


司法院資訊處製作；財團法人民間司法改革基金會備份。
